【裁判字號】    89,易,783
【裁判日期】    890706
【裁判案由】    竊盜
【裁判全文】
臺灣彰化地方法院刑事判決                          八十九年度易字第七八三號
    公  訴  人  臺灣彰化地方法院檢察署檢察官
    被      告  乙○○
右列被告因竊盜案件，經檢察官提起公訴（八十九年度偵字第二九一八號），本院判
決如左：
    主  文
乙○○攜帶兇器竊盜，累犯，處有期徒刑柒月。
    事  實
一、乙○○曾多次違反麻醉藥品管理條例，其中於民國八十六年間所犯，經本院判處
    有期徒刑五月，於八十七年三月十六日易科罰金執行完畢。渠仍不知悔改，於八
    十九年二月初，在彰化縣員林鎮○○路（起訴書誤載員鹿路、莒光路口）附近，
    見甲○○所有牌照號碼ＨＺ─八六二五號自小客車（該車車籍於八十八年八月廿
    日已經彰化監理站註銷），車門未關，方向盤鑰匙孔插有一字型起子一支，竟意
    圖為自己不法之所有，攜持該客觀上足對人之生命、身體安全構成威脅，具有危
    險性之一字型螺絲起子扭轉車鎖發動，予以竊取，得手後，供已充為代步工具，
    嗣於八十九年四月七日下午一時許，警員持搜索票至乙○○位於彰化縣田尾鄉○
    ○村○○路二０三巷八號搜索，當場查獲上開自小客車，並扣得上開一字型螺絲
    起子及毒品安非他命及海洛因等物（所涉毒品危害防制條例部分經檢察官另案偵
    辦中）。
二、案經彰化縣警察局田中分局報請臺灣彰化地方法院檢察官偵查起訴。
    理  由
一、訊據被告乙○○對於右揭犯罪事實業已坦承不諱，核與證人即被害人甲○○之友
    鄒進發於警訊指述情節大致相符，復有車籍作業系統─查詢認可資料、贓物認領
    保管單與行車執照各一份、相片一張附卷可稽，被告罪證已臻明確，其犯行堪以
    認定。
二、按一字型螺絲起子客觀上足對人之生命、身體安全構成威脅，具有危險性，自屬
    兇器，被告攜以行竊，核其所為，係犯刑法第三百二十一條第一項第三款之攜帶
    兇器竊盜罪。公訴人認係犯同法第三百二十條第一項竊盜罪，尚有未洽，惟事實
    同一，起訴法條爰予變更。被告前於八十六年犯麻醉藥品管理條例案件，經本院
    判處有期徒刑五月，於八十七年三月十六日易科罰金執行完畢，此有台灣彰化地
    方法院檢察署刑案資料查註紀錄表乙紙附卷可稽，其受此有期徒刑執行完畢後，
    五年以內再犯有期徒刑以上之罪，應依累犯規定加重其刑。爰審酌被告犯罪之動
    機、方法、手段、所生危害，犯後尚能坦承犯行，知所悔悟，態度良好等一切情
    狀，量處如主文所示之刑。又被告所持供犯罪用之螺絲起子一把，被告辯稱非其
    所有，復無證據證明係被告所有，自不得諭知沒收。
據上論斷，應依刑事訴訟法第二百九十九條第一項前段、第三百條，刑法第三百二十
一條第一項第三款、第四十七條，判決如主文。
中      華      民      國      八十九      年      七     月     六    日
                                臺灣彰化地方法院刑事第二庭
                                    法      官  黃  龍  忠
右正本證明與原本無異。
如不服本判決，應於判決送達後十日內向本院提出上訴狀( 須附繕本 )。
                                    法院書記官  謝  秋  德
中      華      民      國      八十九      年      七     月    十三   日
刑法第三百二十一條
犯竊盜罪而有左列情形之一者，處六月以上五年以下有期徒刑：
一、於夜間侵入住宅或有人居住之建築物、船艦或隱匿其內而犯之者。
二、毀越門扇、牆垣或其他安全設備而犯之者。
三、攜帶兇器而犯之者。
四、結夥三人以上而犯之者。
五、乘火災、水災或其他災害之際而犯之者。
六、在車站或埠頭而犯之者。
前項之未遂犯罰之。


司法院資訊處製作；財團法人民間司法改革基金會備份。
